pt-BR: Tipo de terminal da tampa do distribuidor: Clipe/lateral; Fêmea (soquete); Macho (torre HEI); Não se aplica; Pino; Parafuso prisioneiro; Outro
zh-TW: 分電器蓋端子類型: 夾式/側邊; 母座 (插座式); 公頭 (HEI 塔式); 不適用; 插針; 螺絲柱; 其他
es: Tipo de terminal de la tapa del distribuidor: Clip/lateral; Hembra (zócalo); Macho (torre HEI); No aplica; Pin; Poste de tornillo; Otro
zh-CN: 分电器盖端子类型: 夹子/侧面; 母头 (插座); 公头 (HEI 塔); 不适用; 针式; 螺丝柱; 其他
hu: Elosztófedél csatlakozó típusa: Csipeszes/oldalsó; Aljzatos (hüvelyes); Csatlakozótüskés (HEI); Nem alkalmazható; Tű; Csavaros; Egyéb
ko: 배전기 캡 단자 유형: 클립/측면; 암(소켓); 수(HEI 타워); 해당 없음; 핀; 나사형 포스트; 기타
pl: Typ zacisków kopułki aparatu zapłonowego: Zacisk/boczne; Żeńskie (gniazdo); Męskie (wieżyczka HEI); Nie dotyczy; Bolec; Złącze śrubowe; Inny
it: Tipo di terminale del tappo del distributore: Clip/laterale; Femmina (presa); Maschio (torretta HEI); Non applicabile; Pin; Perno filettato; Altro
el: Τύπος ακροδέκτη καλύμματος διανομέα: Κλιπ/πλευρικό; Θηλυκό (υποδοχή); Αρσενικό (HEI tower); Δεν ισχύει; Ακίδα; Βιδωτό; Άλλο
fi: Jakajan kannen päätetyyppi: Klipsi/Sivu; Naaras (liitin); Uros (HEI-torni); Ei sovellu; Nasta; Ruuvi; Muu
da: Terminaltype på tændingsdækslet: Klemme/side; Hun (stikdåse); Han (HEI-tårn); Ikke relevant; Pin; Skrueklemme; Anden
bg-BG: Тип на клемите/изводите на капачката на делкото: Щипка/страничен; Женски (гнездо); Мъжки (HEI кула); Не е приложимо; Щифт; Винтова клема; Друго
sk-SK: Typ svoriek rozdeľovacieho viečka: Spona/bočné; Zásuvka (samica); Kolík (veža HEI); Neuvádza sa; Pin; Skrutkový kontakt; Iný
th: หมวกจำหน่ายเครื่องอ่านชนิด: คลิป/ด้านข้าง; ตัวเมีย (เบ้าเสียบ); ตัวผู้ (ทรงสูง HEI); ไม่มี; พิน; แกนสกรู; อื่นๆ
hr-HR: Vrsta terminala poklopca razvodnika: Kopča/bočno; Ženski (utičnica); Muški (HEI toranj); Nije primjenjivo; Pin; Navojni priključak; Ostalo
pt-PT: Tipo de terminal da tampa do distribuidor: Clipe/lateral; Fêmea (encaixe); Macho (torre HEI); Não aplicável; Pino; Borne de parafuso; Outro
vi: Loại đầu nối nắp bộ phận phân phối: Kẹp/bên; Đầu âm (ổ cắm); Đầu dương (tháp HEI); Không áp dụng; Chân cắm; Trụ bắt vít; Khác
ro-RO: Tip de terminal al capacului distribuitorului: Clemă/lateral; Mamă (soclu); Tată (turn HEI); Nu se aplică; Pin; Bornă cu șurub; Altele
ru: Тип клемм крышки трамблера: Зажим / боковой; Гнездо (розетка); Штыревой (высоковольтная стойка); Неприменимо; Штыревой контакт; Винтовая клемма; Другое
fr: Type de borne de tête d’allumeur: Clip/latéral; Femelle (prise); Mâle (tour HEI); Sans objet; Broche; Borne à vis; Autre
nb: Distributørlokk terminaltype: Klips/side; Hunn (kontakt); Hann (HEI-tårn); Ikke aktuelt; Pinne; Skruefeste; Annet
cs: Typ kontaktů víčka rozdělovače: Svorka/boční; Zásuvka; Zástrčka (věž HEI); Nelze použít; Kolík; Šroubový sloupek; Ostatní
lt-LT: Uždegimo paskirstytojo dangtelio kontaktų tipas: Su spaustuku / šoninis; Vidinis (lizdas); Išorinis (HEI bokštelis); Netaikoma; Kaištinis; Srieginis stulpelis; Kita
tr: Dağıtıcı kapak terminal tipi: Klipsli/yan; Dişi (soket); Erkek (HEI kule); Geçerli değil; Pimli; Vidalı; Diğer
en: Distributor cap terminal type: Clip/side; Female (socket); Male (HEI tower); Not applicable; Pin; Screw post; Other
sl-SI: Vrsta terminal na pokrovu razdelilnika: Sponka/stranski; Ženski (vtičnica); Moški (HEI-stolp); Ni uporabno; Zatič; Vijačni priključek; Drugo
de: Anschlussart der Verteilerkappe: Clip/Seitlich; Buchse (Steckdose); Stecker (HEI-Turm); Nicht zutreffend; Pin; Schraubanschluss; Sonstige
ja: 分配器キャップ端末タイプ: クリップ/サイド; メス (ソケット); オス (HEIタワー); 該当なし; ピン; スクリューポスト; その他
sv: Typ av terminal på fördelarlock: Klämma/sida; Hona (uttag); Hane (HEI-torn); Ej tillämpligt; Stift; Skruvstift; Övrigt
nl: Distributeurkap aansluiting type: Clip/zijkant; Vrouwelijk (socket); Mannelijk (HEI-toren); Niet van toepassing; Pin; Schroefaansluiting; Overig